【裁判字號】    92,附民,259
【裁判日期】    921211
【裁判案由】    過失致死等
【裁判全文】
臺灣板橋地方法院刑事附帶民事訴訟判決            九十二年度附民字第二五九號
    原      告  戊○○○
                己○○
    訴訟代理人  甲○○律師
    被      告  大同股份有限公司
    法定代理人  乙○○
    被      告  丁○○
                丙○○
右被告因本院九十二年度勞安訴字第一號過失致死等案件，經原告提起附帶民事訴訟
，本院判決如左：
    主  文
原告之訴及其假執行之聲請均駁回。
    事  實
甲、原告方面：
一、聲明：
（一）被告大同股份有限公司（以下簡稱大同公司）、丁○○及丙○○應連帶給付原
      告戊○○○新台幣（下同）八十二萬零六百七十二元，給付原告己○○七十九
      萬五千九百九十二元，並均自附帶民事起訴狀繕本送達翌日起至清償日止，按
      年息百分之五計算之利息。
（二）願供擔保請准宣告假執行。
二、陳述：
（一）原告戊○○○、己○○為被害人陳煥生之父母。
（二）被告丁○○係被告大同股份有限公司（以下簡稱大同公司）位於台北縣土城市
      ○○路○段三一五號板橋廠之廠長，為上開板橋廠工作場所之負責人，與該廠
      設備課之帶班師父被告丙○○，均係從事業務之人，被告大同公司與丁○○，
      均應注意且能注意，對於高度二公尺以上之處所進行作業，勞工有墜落之虞者
      ，為防止職業災害之發生，應採取張掛安全網或使勞工使用安全帶等之必要安
      全措施，竟疏未注意，而未於上開板橋廠製品課，採取上開安全措施；而被告
      丙○○應注意且能注意，所帶班之工人，應領有執照始得為配電工作，竟疏未
      注意，於民國九十年八月六日下午三時二十分許，任由未取得執照所帶班工人
      陳煥生，至前開製品課為維修電話之配電工作，陳煥生因於上開製品課天花板
      上為工作時，因無防止墜落之必要安全措施設置，不慎失足而墜落地面，陳煥
      生雖經送醫救治，然仍於九十年八月八日下午四時五時四分許，因本件高處墜
      落，頭部外傷，顱內出血致死。
（三）被告丁○○及丙○○侵害被害人陳煥生之事實，業經告訴人己○○、金佳臻指
      訴綦詳。而被害人陳煥生因本件工作，自高處墜落，頭部外傷，顱內出血致死
      ，亦經檢察官督同法醫師相驗屍體，製有勘驗筆錄、相驗屍體證明書及驗斷書
      各乙紙在卷為證。又被告丁○○有違反勞工安全衛生法第五條第一項第五款及
      勞工安全衛生設施規則第二百二十五條之規定而違反法定特定之注意義務等情
      ，行政院勞工委員會北區勞動檢查所九十年十月三日函為憑。且被告丙○○被
      害人陳煥生並未領有執照，不得為配電工作，竟任由被害人為本件配電工作，
      顯有過失，且被告丁○○、丙○○二人之過失行為與被害人之死亡間，有相當
      因果關係，被告丁○○、丙○○有過失責任甚明。
（四）被告丁○○、丙○○民事上應負民法第一百八十四條第一項、第一百八十五條
      、第一百九十二條第二項及第一百九十四條之侵權行為責任。而被告大同公司
      為被告丁○○、丙○○之僱用人，丁○○、丙○○因執行其職務致被害人陳煥
      生死亡，依民法第一百八十八條之規定，自應負連帶賠償之責。
（五）原告所受損害計算及依據：
  １、扶養費用：
  （１）原告戊○○○部分：原告戊○○○為被害人陳煥生之母，係二十八年十一月
        出生，依內政部統計處編印之九十年度簡易生命表為據，原告戊○○○生存
        之餘命至少為十八點五一年，暫以十八年計算，依本年度法定扶養金額每人
        七萬四千元計算，惟原告戊○○○尚有三名子女及配偶可扶養，故已到期之
        部分為二萬七千一百一十三元，未到期部分依霍夫曼計算法一次給付之金額
        為十九萬三千五百三十九元，二者共計為二十二萬零六百七十二元。
  （２）原告己○○部分：原告己○○為被害人陳煥生之父，係二十八年一月出生，
        依內政部統計處編印之九十年度簡易生命表為據，原告己○○生存之餘命至
        少為十五點七二年，暫以十五年計算，依本年度法定扶養金額每人七萬四千
        元計算，惟原告己○○尚有三名子女及配偶可扶養，故已到期之部分為二萬
        七千一百一十三元，未到期部分依霍夫曼計算法一次給付之金額為十六萬八
        千八百五十九元，二者共計為十九萬五千九百九十二元。
  （３）依據：民法第一百八十四條第一項、第一百九十二條第二項。
  ２、精神慰撫金：
  （１）原告二人晚年遭喪子之痛，白髮人送黑髮人，其情可憫，且原告均無工作，
        故被告應給付原告二人，各六十萬元。
  （２）依據：民法第一百八十四條第一項、第一百九十四條。
（六）原告並供擔保以代釋明，請准宣告假執行。
乙、被告方面：被告未為任何聲明或陳述，亦未提出任何書狀。
    理  由
一、按刑事附帶民事訴訟，其刑事部分諭知無罪、免訴或不受理之判決者，應以判決
    駁回原告之訴，刑事訴訟法第五百零三條第一項前段定有明文。本件被告丁○○
    、丙○○及大同公司被訴違反勞工安全衛生法及業務過失致死案件，經本院以九
    十二年度勞安訴字第一號刑事判決無罪在案，揆諸前揭說明，原告之訴自應予駁
    回，其假執行之聲請，亦失所附麗，應併予駁回。
二、據上論結，應依刑事訴訟法第五百零三條第一項前段，判決如主文。
中      華      民      國    九十二    年     十二     月     十一     日
                                      臺灣板橋地方法院刑事第五庭
                                          審判長法  官   古秋菊
                                                法  官   楊博欽
                                                法  官   張宏節
右正本證明與原本無異。
如不服本判決，非對刑事判決上訴時，不得上訴，並應於送達後十日內向本院提出上
訴狀。
                                                書記官   李淑秋
中      華      民      國    九十二    年     十二     月     十八     日


司法院資訊處製作；財團法人民間司法改革基金會備份。
